【裁判字號】    88,訴,323
【裁判日期】    890926
【裁判案由】    分割共有物
【裁判全文】
臺灣屏東地方法院民事判決                              八十八年度訴字第三二三號
    原      告  丙○
                            男.
                            身.
    訴訟代理人  尤挹華律師  住高雄市前金區○○○路一四七號三樓之四
                Ｂ○○      住.
    被      告  申○○      住.
                            男.
                            身.
                戌○○      住.
                            男.
                            身.
                未○○      住.
                            男.
                            身.
                戊○○      住.
                            男.
                            身.
                庚○○      住.
                            男.
                            身.
                己○○      住.
                            男.
                            身.
                黃○○      住.
                            男.
                            身.
                Ａ○○      住.
                            男.
                            身.
                亥○○      住.
                            男.
                            身.
                宇○○      住.
                            男.
                            身.
    訴訟代理人  Ｃ○○      住.
    被      告  玄○○      住.
                            男.
                            身.
                地○○      住.
                            男.
                            身.
                辰○○      住.
                            男.
                            身.
                辛○○○    住.
                            女.
                            身.
   （許金福之
     繼承人一） 天○○      .
                            女.
                            身.
   許金福之   卯○○      .
     繼承人二）             .
                            身.
   許金福之   癸○○      .
     繼承人三）             .
                            身.
   兼右一人     寅○○○    .
   法定代理人               .
  許金福之                身.
    繼承人四）
    被    告    酉○○      住.
                            男.
                            身.
                午○○      住.
                            男.
                            身.
                宙○○      住.
                            男.
                            身.
                壬○○      住.
                            男.
                            身.
                丁○○      住.
                            男.
                            身.
  許天虎之    Ｄ○○○    住.
   繼承人一）               .
                            身.
  許天虎之    甲○○      住.
    繼承人二）              男.
                            身.
  許天虎之    丑○○      住.
   繼承人三）               .
                            身.
  許天虎之    巳○○      住.
   繼承人四）               .
                            身.
  許天虎之    子○○      住.
   繼承人五）               .
                            身.
  許天虎之    乙○○      住.
   繼承人六）               .
                            身.
右當事人間分割共有物事件，本院判決如左：
    主    文
被告寅○○○、天○○、卯○○、癸○○應就其被繼承人許金福所遺座落屏東縣新園
鄉○○段四四零地號、面積二四四八平方公尺應有部分十二分之一及同鄉段四四一地
號、面積二五九二平方公尺應有部分十二分之一辦理繼承登記。
被告丑○○﹑巳○○﹑子○○﹑蔡許烏棗﹑甲○○﹑乙○○應就其被繼承人許天虎所
遺座落屏東縣新園鄉○○段四四零地號、面積二四四八平方公尺應有部分十六分之一
及同鄉段四四一地號、面積二五九二平方公尺應有部分十六分之一辦理繼承登記。
兩造共有之前項土地依下列方法合併分割：如附圖一所示編號１部分面積一○四平方公
尺土地分歸被告地○○所有；附圖一所示編號２部分面積七五平方公尺土地分歸被告辰
○○所有；附圖一所示編號３部分面積三七九平方公尺土地分歸被告未○○所有；附圖
一所示編號４部分面積三二六平方公尺土地分歸被告戊○○所有；附圖一所示編號５
部分面積二四六平方公尺土地分歸被告庚○○所有；附圖一所示編號六部分面積二五
三平方公尺土地分歸被告許仁俊所有；附圖一所示編號７部分面積六二一平方公尺土
地分歸原告丙○所有；附圖一所示編號８部分面積二一七平方公尺土地分歸被告張玉
英所有；附圖所示編號９部分面積四三六平方公尺土地分歸被告亥○○所有；附圖一
所示編號１Ｏ部分面積三六八平方公尺土地分歸被告天○○、卯○○、癸○○、寅○○○公同共有；附圖一所示編號１１部分面積二三七平方公尺土地分歸被告Ｄ○○○
、甲○○、乙○○、丑○○、巳○○、子○○公同共有；附圖一所示編號１２部分面
積七六平方公尺土地分歸被告玄○○所有；附圖一所示編號１３部分面積一六七平方
公尺土地分歸被告申○○所有；附圖一所示編號１４部分面積一六七平方公尺土地分
歸被告戌○○所有；附圖所示編號１５部分面積一六七平方公尺土地分歸被告黃○○
、Ａ○○依應有部分各二分之一共有；附圖一所示編號１６部分面積一六六平方公尺
土地分歸被告宇○○所有；附圖一所示編號１７部分面積八四平方公尺土地分歸被告
酉○○所有；附圖一所示編號１８部分面積八四平方公尺土地分歸被告午○○所有；
附圖一所示編號１９部分面積八四平方公尺土地分歸被告宙○○所有；附圖一所示編
號２Ｏ面積八四平方公尺土地分歸被告壬○○所有；附圖一所示編號２１部分面積二
五三平方公尺土地分歸被告丁○○所有；附圖一所示編號２２部分面積二六一平方公
尺、編號２３部分面積一五七平方公尺、編號２４部分面積二八平方公尺等三筆土地
分歸兩造除被告Ｄ○○○、甲○○、乙○○、丑○○、巳○○、子○○公同共有應有
部分十六分之一，被告天○○、卯○○、癸○○、寅○○○公同共有應有部分十二分
之一，被告黃○○、Ａ○○分別共有二四分之一外，其餘按原應有部分比例保持共有
。
被告地○○應給付被告辰○○新臺幣貳仟壹佰拾陸元，應給付被告未○○新臺幣貳
佰陸拾柒元，應給付許金福之繼承人全體新臺幣壹仟陸佰零貳元，應給付許天虎之繼
承人全體新臺幣伍仟零柒拾貳元，應給付被告申○○新臺幣貳仟肆佰零貳元，應給付
被告戌○○新臺幣貳仟肆佰零貳元，應給付被告Ａ○○、黃○○共新臺幣貳仟肆佰零
貳元，應給付被告宇○○新臺幣貳仟陸佰陸拾玖元，應給付被告酉○○新臺幣壹仟零
陸拾捌元，應給付被告午○○新臺幣壹仟零陸拾捌元，應給付被告宙○○新臺幣壹仟
零陸拾捌元，應給付被告壬○○新臺幣壹仟零陸拾捌元，應給付被告丁○○新臺幣
仟肆佰柒拾元；被告戊○○應給付被告辰○○新臺幣貳萬捌仟伍佰零陸元，應給付被
告未○○新臺幣仟伍佰陸拾元，應給付許金福之繼承人全體新臺幣貳萬壹仟佰
零捌元，應給付許天虎之繼承人全體新臺幣陸萬柒仟柒佰零貳元，應給付被告申○○
新臺幣參萬貳仟零陸拾玖元，應給付被告戌○○新臺幣萬貳仟零陸拾玖元，應給付
被告Ａ○○、黃○○共新臺幣萬貳仟零陸拾玖元，應給付被告宇○○新臺幣萬伍
仟陸佰拾元，應給付被告酉○○新臺幣壹萬肆仟貳佰伍拾元，應給付被告午○○新臺幣壹萬肆仟貳佰伍拾元，應給付被告宙○○新臺幣壹萬肆仟貳佰伍拾元，
應給付被告壬○○新臺幣壹萬肆仟貳佰伍拾元，應給付被告丁○○新臺幣肆萬陸仟
佰貳拾貳元；被告庚○○應給付被告辰○○新臺幣柒仟捌佰玖拾捌元，應給付被告
未○○新臺幣柒佰捌拾柒元，應給付許金福之繼承人全體新臺幣柒仟伍佰貳拾肆元，
應給付許天虎之繼承人全體新臺幣壹萬捌仟柒佰伍拾捌元，應給付被告申○○新臺幣
捌仟捌佰捌拾伍元，應給付被告戌○○新臺幣捌仟捌佰捌拾伍元，應給付被告Ａ○○
、黃○○共新臺幣捌仟捌佰捌拾伍元，應給付被告宇○○新臺幣玖仟捌佰柒拾元，
應給付被告酉○○新臺幣仟玖佰肆拾玖元，應給付被告午○○新臺幣仟玖佰肆拾
玖元，應給付被告宙○○新臺幣仟玖佰肆拾玖元，應給付被告壬○○新臺幣仟玖
佰肆拾玖元，應給付被告丁○○新臺幣壹萬貳仟捌佰拾肆元；被告己○○應給付被
告辰○○新臺幣玖仟柒佰元，應給付被告未○○新臺幣壹仟貳佰壹拾元，應給付許
金福之繼承人全體新臺幣柒仟貳佰柒拾陸元，應給付許天虎之繼承人全體新臺幣貳萬
仟零肆拾元，應給付被告申○○新臺幣壹萬零玖佰壹拾肆元，應給付被告戌○○新
臺幣壹萬零玖佰壹拾肆元，應給付被告Ａ○○、黃○○共新臺幣壹萬零玖佰壹拾肆元
，應給付被告宇○○新臺幣壹萬貳仟壹佰貳拾陸元，應給付被告酉○○新臺幣肆仟捌
佰伍拾壹元，應給付被告午○○新臺幣肆仟捌佰伍拾壹元，應給付被告宙○○新臺幣
肆仟捌佰伍拾壹元，應給付被告壬○○新臺幣肆仟捌佰伍拾壹元，應給付被告丁○○
新臺幣壹萬伍仟柒佰陸拾肆元；原告丙○應給付被告辰○○新臺幣壹萬貳仟零肆拾壹
元，應給付被告未○○新臺幣壹仟伍佰零伍元，應給付許金福之繼承人全體新臺幣玖
仟零拾壹元，應給付許天虎之繼承人全體新臺幣貳萬捌仟伍佰玖拾伍元，應給付被
告申○○新臺幣壹萬參仟伍佰肆拾伍元，應給付被告戌○○新臺幣壹萬仟伍佰肆拾
伍元，應給付被告Ａ○○、黃○○共新臺幣壹萬仟伍佰肆拾伍元，應給付被告宇○○新臺幣壹萬伍仟零伍拾壹元，應給付被告酉○○新臺幣陸仟零貳拾元，應給付被告
午○○新臺幣陸仟零貳拾元，應給付被告宙○○新臺幣陸仟零貳拾元，應給付被告壬○○新臺幣陸仟零貳拾元，應給付被告丁○○新臺幣壹萬玖仟伍佰陸拾伍元；被告辛○○○應給付被告辰○○新臺幣肆佰貳拾柒元，應給付被告未○○新臺幣伍拾元，
應給付許金福之繼承人全體新臺幣佰貳拾壹元，應給付許天虎之繼承人全體新臺幣
壹仟零壹拾陸元，應給付被告申○○新臺幣肆佰捌拾壹元，應給付被告戌○○新臺幣
肆佰捌拾壹元，應給付被告Ａ○○、黃○○共新臺幣肆佰捌拾壹元，應給付被告宇○○新臺幣伍佰拾伍元，應給付被告酉○○新臺幣貳佰壹拾肆元，應給付被告午○○
新臺幣貳佰壹拾肆元，應給付被告宙○○新臺幣貳佰壹拾肆元，應給付被告壬○○新
臺幣貳佰壹拾肆元，應給付被告丁○○新臺幣陸佰玖拾肆元；被告亥○○應給付被告
辰○○新臺幣壹萬仟陸佰玖拾陸元，應給付被告未○○新臺幣壹仟柒佰壹拾貳元，
應給付許金福之繼承人全體新臺幣壹萬零貳佰柒拾貳元，應給付許天虎之繼承人全體
新臺幣萬貳仟伍佰貳拾捌元，應給付被告申○○新臺幣壹萬伍仟肆佰零玖元，應給
付被告戌○○新臺幣壹萬伍仟肆佰零玖元，應給付被告Ａ○○、黃○○共新臺幣壹萬
伍仟肆佰零玖元，應給付被告宇○○新臺幣壹萬柒仟壹佰貳拾元，應給付被告酉○○
新臺幣陸仟捌佰肆拾玖元，應給付被告午○○新臺幣陸仟捌佰肆拾玖元，應給付被告
宙○○新臺幣陸仟捌佰肆拾玖元，應給付被告壬○○新臺幣陸仟捌佰肆拾玖元，應給
付被告丁○○新臺幣貳萬貳仟貳佰伍拾陸元。
訴訟費用由被告地○○、辰○○、玄○○、黃○○、Ａ○○、酉○○、午○○、宙○○、壬○○各負擔四八分之一，被告未○○、亥○○各負擔十二分之一，被告戊○○
、庚○○、己○○、辛○○○各負擔六四分之三，被告申○○、戌○○、宇○○各負
擔二四分之一，被告丁○○負擔十六分之一，被告未○○負擔十二分之一，被告天○○、卯○○、癸○○、寅○○○各負擔四八分之一，被告Ｄ○○○、甲○○、乙○○
、丑○○、巳○○、子○○各負擔九十六分之一；餘由原告丙○負擔。
    事    實
甲、原告方面：
  一、聲明：求為判決如主文第一、二項所示及兩造共有之前項土地准予裁判分割
  二、陳述：
  （一）程序上事項：
    １原告最初起訴以共有人許天虎、許金福為被告，嗣於起訴後發覺許天虎於十二
        年十二月二十二日死亡，其繼承人為蔡許烏棗、甲○○、乙○○、丑○○、
        巳○○、子○○等六人（許天虎之配偶許歐文理於八十八年四月一日死亡）
        ，前次陳報之時因尚未瞭解朱許紅棗繼承狀況，現發覺朱許紅棗自己在許天
        虎死亡之前已經亡故，應由朱許紅之子甲○○、乙○○代位繼承。
    ２被告許金福於八十八年十一月四日死亡，遺有繼承人寅○○○、天○○、卯○○、癸○○等四人，爰依民事訴訟法第二百五十五條第一項第五款追加上開繼
      承人為被告，且因情事變更請求變更訴之聲明為
      被告寅○○○、天○○、卯○○、癸○○應就其被繼承人許金福所遺座落屏
      東縣新園鄉○○段四四零地號、面積二四四八平方公尺應有部分十二分之一及
      同鄉段四四一地號、面積二五九二平方公尺應有部分十二分之一辦理繼承登記
      。
      被告丑○○﹑巳○○﹑子○○﹑蔡許烏棗﹑甲○○﹑乙○○應就其被繼承人
        許天虎所遺座落屏東縣新園鄉○○段四四零地號、面積二四四八平方公尺應
        有部分十六分之一及同鄉段四四一地號、面積二五九二平方公尺應有部分十
        六分之一辦理繼承登記。
      兩造共有之前項土地依下列方法合併分割。
  （二）兩造共有座落屏東縣新園鄉○○段四四零地號、面積二四四八平方公尺，鄉鄉
        村四四一地號、面積二五九二平方公尺，鄉村乙建，應有部分
        為被告地○○、辰○○、玄○○、黃○○、Ａ○○、酉○○、午○○、宙○○、壬○○各四八分之一，被告未○○、亥○○各十二分之一，被告戊○○
        、庚○○、己○○、辛○○○各六四分之三，被告申○○、戌○○、宇○○
        各二四分之一，被告丁○○十六分之一，被告未○○十二分之一，原告丙○
        八分之一，許天虎十六分一（已死亡），許金福（已死亡）十二分之一，兩
        造均無不予分割之協議，亦無不能分割之情形，系爭兩筆土地彼此相鄰又同
        屬鄉村乙種建築用地，其市價應屬相當，分別有土地登記簿謄本二件以及地
        籍圖謄本一件為憑，將系爭土地合併分割應屬適當，況且系爭土地上均分別
        有土地共有人之房屋座落其上，將土地按各共有人應有部分比例合併分割亦
        符合共有人之利益，故請鈞院按各共有人佔用現狀合併系爭兩筆土地分割，
        以維護共有人最大之利益。按共有人得隨時請求分割共有物，本件經原告請
        求偕同分割均無結果，故爰依民法第八百二十四條第二項規定，懇請鈞院依
        各共有人應有部分及佔用現況予以合併分割。
  （三）證據：提出系爭土地登記簿謄本二件、地籍圖謄本一件、戶籍謄本數件；許
        天虎、許金福繼承系統表各乙件，許天虎、許金福除戶、全戶謄本，照片三
        十一禎等為證。
乙、被告方面：
壹、被告黃○○等部分：
    被告黃○○、亥○○、Ｄ○○○、甲○○、乙○○、丑○○、巳○○、子○○、
    辰○○、辛○○○、天○○、卯○○、癸○○、寅○○○、午○○、宙○○、壬○○、丁○○未於言詞辯論期日到場，亦未提出準備書狀作何聲明或陳述。
貳、被告申○○等部分：
    本件被告申○○、戌○○、未○○、玄○○、酉○○經合法通知，未於最後言詞
    辯論期日到場，據其以前到場之聲明及陳述為：
一、聲明：同意分割。
二、陳述：就本院最後分割方案，認道路部分保留六米太多，另地上建物部分申○○
    戌○○金海表示無保留必要。
參、被告戊○○、庚○○、己○○、Ａ○○、宇○○、地○○方面：
一、聲明：同意分割。
二、陳述：
    系爭土地南側複丈成果圖（八十八年七月十二日複丈成果圖）編號Ａ部分為宇○○所有一樓磚造紅瓦房屋，為被告宇○○所有，系爭土地東側即附件一編號Ｂ為
    被告酉○○、午○○、申○○所有磚造一樓紅瓦房屋，緊鄰編號Ａ為附件一編號
    Ｃ、Ｄ，Ｅ均為被告亥○○所有磚造一樓紅瓦房屋及三樓加強磚造房屋，系爭土
    地南側緊臨Ｅ為被告未○○所有附件一編號Ｆ，Ｇ，Ｈ為三樓加強磚造房屋及屋
    後磚造廚房與石棉瓦車庫，系爭土地南側近西邊為附件一編號Ｋ為原共有人許天
    虎所遺之磚造一樓紅瓦房屋，緊臨為附件一編號Ｌ為丁○○所有磚造一樓紅瓦房
    屋，緊臨Ｂ部分為被告許金福所有附件一編號Ｊ之二樓加強磚造房屋（Ｉ部分現
    已拆除），依次為附件一編號Ｐ為被告己○○所有磚造石棉瓦一樓房屋，再為被
    告地○○所有附件一編號Ｏ，Ｎ之磚造石棉瓦廚房及二樓加強磚造房屋，次為被
    告玄○○所有附件一編號Ｍ之二樓加強磚造房屋，緊臨為系爭土地西北側之附件
    一編號Ｓ、Ｔ被告辛○○○所有之一樓房屋及二樓加強磚造房屋，次為其右側之
    附件一編號Ｕ、Ｖ之庚○○所有二樓加強磚造房屋及石棉瓦蓋鐵皮屋，再為右側
    之之附件一編號Ｗ、Ｘ之戊○○所有二樓加強磚造房屋、石棉瓦車庫，再者系爭
    土地右側附件一編號Ｒ、Ｑ即原告丙○所有二樓加強磚造房屋、一樓房屋；戊○○、庚○○、己○○、地○○均對分割方案無意見，但表示對補償費部分因補償
    費價格過高，Ａ○○則對分割方案有意見認分割方案之附圖所示編號１５部分面
    積一六七平方公尺土地分歸被告黃○○、Ａ○○共有，對渠等不公平；被告宇○○亦對分割方案之位置認不公平等語。
丙、本院依聲請勘驗現場，並囑託屏東縣東港地政事務所派員實施測量。
    理    由
甲、程序方面：
一、本件被告申○○、戌○○、未○○、玄○○、酉○○經合法通知，未於最後言詞
    辯論期日到場；被告黃○○、亥○○、Ｄ○○○、甲○○、乙○○、丑○○、巳
    ○○、子○○、辰○○、辛○○○、天○○、卯○○、癸○○、寅○○○、午○○、宙○○、壬○○、丁○○經合法通知，未於言詞辯論期日到場，核無民事訴
    訟法第三百八十六條各款所列情形，爰依原告聲請，由其一造辯論而為判決。
二、原告最初起訴以共有人許天虎、許金福為被告，嗣於起訴後發覺許天虎於七十二
    年十二月二十二日死亡，其繼承人為蔡許烏棗、甲○○、乙○○、丑○○、巳○○、子○○等六人（許天虎之配偶許歐文理於八十八年四月一日死亡），及前次
    陳報之時因尚未瞭解朱許紅棗（原為許天虎之女）繼承狀況，現發覺朱許紅棗自
    己在許天虎死亡之前已經亡故，應由朱許紅之子甲○○、乙○○代位繼承。被告
    許金福於八十八年十一月四日死亡，遺有繼承人寅○○○、天○○、卯○○、癸○○等四人，追加上開繼承人為被告，並變更訴之聲明如主文所示，依民事訴訟
    法第二百五十五條第一項第四、五款規定應予准許，併予敘明。
乙、原告主張座落屏東縣新園鄉○○段四四零地號、面積二四四八平方公尺，鄉村乙
    建及同鄉段四四一地號、面積二五九二平方公尺，鄉村乙建，為兩造共有，應有
    部分為被告地○○、辰○○、玄○○、黃○○、Ａ○○、酉○○、午○○、宙○○、壬○○各四八分之一，被告未○○、亥○○各十二分之一，被告戊○○、庚○○、己○○、辛○○○各六四分之三，被告申○○、戌○○、宇○○各二四分
    之一，被告丁○○十六分之一，被告未○○十二分之一，原告丙○八分之一，許
    天虎十六分一（已死亡），許金福（已死亡）十二分之一，系爭土地無因使用目
    的不能分割之情形，兩造均無不予分割之協議，亦無不能分割之情形，惟對分割
    方法無從獲致協議之事實，業據其提出土地登記簿謄本二件、地籍圖謄本一件為
    證，且被告等亦不爭執，堪信原告主張為真正，又許天虎於七十二年十二月二十
    二日死亡，其繼承人為蔡許烏棗、甲○○、乙○○、丑○○、巳○○、子○○等
    六人（許天虎之配偶許歐文理於八十八年四月一日死亡），許金福於八十八年十
    一月四日死亡，遺有繼承人寅○○○、天○○、卯○○、癸○○等四人，所遺上
    開土地之應有部分迄未辦理繼承登記等情，業據其提出戶籍謄本數件；許天虎、
    許金福繼承系統表各乙件，許天虎、許金福除戶、全戶謄本等為證，被告對此亦
    不爭執，自堪信原告主張為真實，從而原告訴請被告甲○○等人就被繼承人許天
    虎所遺座落上開土地之應有部分及被告寅○○○等就其被繼承人許金福所遺上開
    土地之應有部分分別辦理繼承登記後，依民法第八百二十三條第一項前段，訴請
    裁判分割系爭土地，自應准許。
丙、查系爭土地為東西向梯形土地，系爭土地南側附件一編號Ａ部分上有磚造一樓紅
    瓦房屋，為被告宇○○所有，系爭土地東側即附件一編號Ｂ為被告酉○○、午○○、申○○所有磚造一樓紅瓦房屋，緊鄰編號Ａ為附件一編號Ｃ、Ｄ，Ｅ均為被
    告亥○○所有磚造一樓紅瓦房屋及三樓加強磚造房屋，系爭土地南側緊臨Ｅ為被
    告未○○所有附件一編號Ｆ，Ｇ，Ｈ為三樓加強磚造房屋及屋後磚造廚房與石棉
    瓦車庫，系爭土地南側近西邊為附件一編號Ｋ為原共有人許天虎所遺之磚造一樓
    紅瓦房屋，緊臨為附件一編號Ｌ為丁○○所有磚造一樓紅瓦房屋，緊臨Ｂ部分為
    被告許金福所有附件一編號Ｊ之二樓加強磚造房屋（Ｉ部分現已拆除），依次為
    附件一編號Ｐ為被告己○○所有磚造石棉瓦一樓房屋，再為被告地○○所有附件
    一編號Ｏ，Ｎ之磚造石棉瓦廚房及二樓加強磚造房屋，次為被告玄○○所有附件
    一編號Ｍ之二樓加強磚造房屋，緊臨為系爭土地西北側之附件一編號Ｓ、Ｔ被告
    辛○○○所有之一樓房屋及二樓加強磚造房屋，次為其右側之附件一編號Ｕ、Ｖ
    之庚○○所有二樓加強磚造房屋及石棉瓦蓋鐵皮屋，再為右側之之附件一編號Ｗ
    、Ｘ之戊○○所有二樓加強磚造房屋、石棉瓦車庫，再者系爭土地右側附件一編
    號Ｒ、Ｑ即原告丙○所有二樓加強磚造房屋、一樓房屋；系爭土地上之房屋編號
    Ａ、Ｂ之房屋均甚老舊，並無保留價值，此有本院勘驗筆錄及原告提出之照片三
    十一禎及本院囑託屏東縣東港地政事務所派員實施測量製有附件一之複丈成果圖
    在卷可按，本院審酌各共有人使用土地之現況及兩造於訴訟中陳述之意見，且慮
    及系爭土地附件一編號Ａ、Ｂ部分上之建物既無保留價值，為便於日後土地完整
    使用及日後建築之用，爰於附圖一所示編號２２部分保留六米道路，編號２３部
    分及編號２４部分為道路使用，分歸兩造除被告Ｄ○○○、甲○○、乙○○、丑
    ○○、巳○○、子○○公同共有應有部分十六分之一，被告天○○、卯○○、癸○○、寅○○○公同共有應有部分十二分之一，被告黃○○、Ａ○○分別共有二
    四分之一外，其餘按原應有部分比例保持共有，以便利日後分割後各共有人通行
    及建築用，並慮及系爭土地使用之便利，爰依各共有人上開房屋之位置及土地使
    用之完整及分割後之出路定分割方法如附圖一所示，兩造各自取得之土地位置及
    面積，及部分共有人仍保持共有土地之應有部分比例，均如主文第三項所示。
丁、至於分割後，各共有物不能依原有應有部分比例受分配，應以金錢補償之，按系
    爭土地每平方公尺公告現值新台幣（下同）2300元，以公告現值加四成即每平方
    公尺3220元，故本件兩造應受補償之金額如附件二之附表所示。
四、結論：原告之訴為有理由，依民事訴訟法第三百八十五條第一項前段、第七十九
    條但書判決如主文。
中      華      民      國    八十九    年      九      月    二 十六   日
                                    臺灣屏東地方法院民事第一庭
~B法      官  李芳南
右為正本係照原本作成。
如不服本判決，應於送達後廿日內，向本院提出上訴狀。
~B法院書記官  許水生
中      華      民      國    八十九    年      九      月    二十六    日
附表二
  應    許      張       張      張     余   張    許   合   新
  補    基      仁       仁      仁     成   黃    阿     單 台
  償    正      和       惠      俊          玉    角   計位
  人                                         英              幣
  受
  補
  償
  人
  許    0       0       0      0    0   0    0   0
  佰    0       0       0      0    0   0    0   0
  全    三       五       九      Ｚ    0   0    0   0
        0       0       0      0    0   元    九   七
        元       六       元      元    一         六   七
                 元                     元         元   元
  許    0       0       0      0    0   0    0   0
  金    0       0       0      0    0   0    0   0
  星    七       六       七      一    Ｏ   元    一   Ｏ
        元       三       元      三    五         二   Ｏ
                 元               元    元         元   元
  許繼  0       0       0      0    0   0    0   0
  金承  0       0       0      0    0   0    0   0
  福人  Ｚ       0       0      0    0   0    0   0
        0       0       0      0    0   元    七   九
        元       Ｏ       元      元    元         二   二
                 元                                元   元
  許繼  0       0       0      0    0   0    0   0
  天承  0       0       0      0    0   0    0   0
  虎人  七       七       七      Ｚ    0   0    0   0
        0       0       0      0    0   0    0   0
        元       二       八      Ｏ    五   元    八   一
                 元       元      元    元         元   一
                                                        元
  許    0       0       0      0    0   0    0   0
  金    0       0       0      0    0   0    0   0
  料    Ｚ       0       0      0    0   0    0   0
        0       0       0      0    0   元    Ｏ   Ｏ
        元       九       元      四    五         九   五
                 元               元    元         元   元
  許    0       0       0      0    0   0    0   0
  金    0       0       0      0    0   0    0   0
  財    Ｚ       0       0      0    0   0    0   0
        0       0       0      0    0   元    Ｏ   Ｏ
        元       九       元      四    五         九   五
                 元               元    元         元   元
  許許  0       0       0      0    0   0    0   0
  豐豐  0       0       0      0    0   0    0   0
  進珍  Ｚ       0       0      0    0   0    0   0
        0       0       0      0    0   元    Ｏ   Ｏ
        元       九       元      四    五         九   五
                 元               元    元         元   元
  許    0       0       0      0    0   0    0   0
  添    0       0       0      0    0   0    0   0
  財    0       0       0      0    0   0    0   0
        0       0       0      0    0   元    二   Ｏ
        元       三       元      六    一         Ｏ   七
                 元               元    元         元   元
  許    0       0       0      0    0   0    0   0
  金    0       0       0      0    0   0    0   0
  海    0       0       0      0    0   0    0   0
        0       0       0      0    0   元    九   Ｏ
        元       三       元      元    元         元   四
                 元                                     元
  許    0       0       0      0    0   0    0   0
  金    0       0       0      0    0   0    0   0
  山    0       0       0      0    0   0    0   0
        0       0       0      0    0   元    九   Ｏ
        元       三       元      元    元         元   四
                 元                                     元
  許    0       0       0      0    0   0    0   0
  銀    0       0       0      0    0   0    0   0
  得    0       0       0      0    0   0    0   0
        0       0       0      0    0   元    九   Ｏ
        元       三       元      元    元         元   四
                 元                                     元
  許    0       0       0      0    0   0    0   0
  文    0       0       0      0    0   0    0   0
  煌    0       0       0      0    0   0    0   0
        0       0       0      0    0   元    九   Ｏ
        元       三       元      元    元         元   四
                 元                                     元
  李    0       0       0      0    0   0    0   0
  鉗    0       0       0      0    0   0    0   0
  麟    0       0       0      0    0   0    0   0
        0       0       0      0    0   元    五   九
        元       二       四      四    五         六   Ｏ
                 元       元      元    元         元   五
                                                        元
  合    0       0       0      0    0   0    0
  計    0       0       0      0    0   0    0
        0       0       0      0    Ｚ   0    0
        0       0       0      0    0   0    0
        0       0       0      0    0   元    Ｏ
        元       五       元      五    三         七
                 元               元    元         元


司法院資訊處製作；財團法人民間司法改革基金會備份。
